# 请教陈版，购买储值卡如果用于支付货款的话，应该怎么做账呢？是挂在哪个科 ..

提问人：lei1992 时间：2021-08-02 14:33:06
具体情况是这样的，我们公司是互联网公司，然后全国各地有很多会员（会员不是我们公司员工），会员给我们公司做任务，我们给他们发放积分作为报酬。然后会员可以用积分兑换一定面值的储值卡（比如 10000 积分兑换 10 元的储值卡），之前我们是会员兑换积分的同时我们才购买储值卡（兑换金额=储值卡）。但是今年我们买了很多的储值卡，会员还没开始兑换，做账应该怎么做呢（兑换金额
我们有的人觉得放在存货，有的建议放在预付，都不太知道哪个比较合理，麻烦您了！感谢！！

回答人：chenyiwei
如果所购入的储值卡不仅限于兑换积分的用途，还可以对外出售的，则可以在购入时确认为存货。
如果该储值卡明确限定仅用于会员兑换积分，且会员获得积分无需购买本企业提供的商品或服务的（例如APP上签到送积分，该积分并不与特定的商品或服务的购买相关联），则这部分储值卡属于“用于广告营销活动的特定产品”，此时根据《讲解 2010 》P21：“企业采购用于广告营销活动的特定产品，向客户预付货款未取得商品时，应作为预付账款进行会计处理，待取得相关商品时计入当期损益(销售费用)。企业取得广告营销性质的服务比照该原则进行处理”。